

Murielle SPERISSEN

9 avenue de la gare 86400 ST-SAVIOL

06 16 55 16 08 muriellle.sperissen@orange.fr

Permis B -Véhicule Personnel

PERSONNALITE

Autonome
Sens de l'écoute
Esprit d'équipe
Ponctuelle
Polyvalente
Persévérante
Autodidacte
Rapidité
Efficacité
Intégrité

Centre d'intérêt

- -Informatique / Technologie
- -Tricot / Crochet
- -Produit fait maison :
 - -Entretien / Cosmétique
 - -Eponge écologique
- -Décore sur tuile
- -Objet en bois
- -Diamond painting

Développeuse intégrateurs web

Autodidacte et persévérante, je suis une jeune développeuse qui souhaite intégrer une équipe dynamique et relever de nouveaux challenges, afin d'accroître mes compétences dans un domaine qui me passionne. Mon objectif étant part la suite de travailler de chez moi. Mes diverses expériences professionnelles mon permis une approche différente de la clientèle et de répondre à leurs besoins.

J'ai **la soif d'apprendre** toujours de **nouveaux langages et technologie**. Je cherche continuellement de nouvelles ressources sur Internet pour **m'améliorer et rester à jour**. Internet est aujourd'hui partout et tourné vers l'avenir, Google est mon ami.

COMPETENCES

Photofiltre

Maitrise d'internet

Bureautique

X Réparation de PC

Réseaux sociaux

፱ Html / **፱** Css

Php Objet

Python / Django

EXPERIENCES

Formation développeuse intégrateur web |2019-2020

HTML/CSS - PHP/DJANCO - Laravel - Wordpress...

MT-informatique | 2018

Stage - Maintenance et réparation informatique

Delta | 2015-2017

Ouvrière spécialisée



Leader Price | 2004-2015



Vendeuse et caissière



Polyvalence dans divers domaines | 1994-2003

Restauration, vente, usine...

FORMATION



Certification Développement de sites web dynamiques

(Option langage PHP) | 2020



Certification des fondamentaux du marketing

Google Digital Active |2019-2020



CEIM Formation informatique | 1997

(Works, Word, Excel)



CAP en boulangerie pâtisserie | 1994